# 地方水利建设基金和地方教育附加既可以计入营业税金及附加又可以计入管理费用吗？

提问人：姜国驸马 时间：2016-01-08 11:44:43
在会计中，地方水利建设基金和地方教育附加既可以计入营业税金及附加又可以计入管理费用吗？谢谢。

回答人：chenyiwei
这种收费都是地方性的收费，会计处理方法也是各地自定，所以有差异是正常的。但计入营业外支出确实不合理。不过好在这类支出的金额一般很小，对报表整体无重大影响。